BRYAN MAURICIO MELITA BASCUÑÁN

Celtiz 02365, San Bernardo, Santiago Teléfono: +56951942040

bryan.mauricio.melita.bascunan@gmail.com

Rut: 19.225.844-8

Objetivo Profesional:

Desenvolverme tanto en equipo como profesionalmente en trabajos donde pueda aportar y poner en práctica conocimientos y experiencia adquirida, avanzando en mi carrera profesional y continuando mi desarrollo según mis años de trabajo y formación. Por otro lado, ganar experiencia y desarrollarme a futuro en empresas que ofrezcan oportunidades en función de mi desempeño aportes y logros.

Formación Académica:

2001	ESCUELA MANUEL MAGALLANES MOURE (EX Nº 1). San Bernardo Educación Básica
2002 - 2004	COLEGIO EMILIA GONZÁLEZ ESPINOZA. San Bernardo Educación Básica
2005 - 2009	ESCUELA MANUEL MAGALLANES MOURE (EX Nº 1) San Bernardo Educación Básica
2010 - 2013	LICEO MARÍA INMACULADA DEL BOSQUE. El Bosque Educación Media
2014 - 2016 (Titulado)	INSTITUTO PROFESIONAL LOS LEONES. Santiago Técnico de Nivel Superior Analista Programador
2017 - 2020 (Titulado)	INSTITUTO PROFESIONAL DUOC UC, SANTIAGO, CHILE Ingeniería en Informática

Formación Complementaria:

- Manejo de Microsoft Excel Básico 2010 (Cursado):
 Ecenter Junio, 2016
- Manejo de Microsoft Excel Intermedio 2010 (Cursado):
 Ecenter Diciembre, 2016
- Introducción al Desarrollo Web (Primera Parte) (Cursado)
 Actívate Google (online), Instituto Economía Internacional Enero, 2017]

Experiencia Profesional:

01/2016 – 03/2016 Practica departamento de Informática

Prefabricados de Hormigón GRAU S.A. San Bernardo, Santiago

Asistente Soporte Informático

04/2016 – 01/2020 Ayudante y Soporte Informático

Prefabricados de Hormigón GRAU S.A. San Bernardo, Santiago

Asistente Soporte Informático

Fortalezas: Perseverancia, Tolerancia, actitud positiva

Oportunidades: Aprendizaje de nuevas experiencias laborares y formas de trabajo

Debilidades: Inseguridad para tomar decisiones clave. Incertidumbre. Amenazas: Falta de experiencia, falta de desarrollo en habilidades blandas

Informática:

Microsoft Office a nivel usuario básico.

Programas específicos: VisualStudio, Oracle Datamodeler, Oracle Developer, Sql Management

Studio, Mysql Workbench, Sublime Text.

Lenguajes de programación: .NET nivel medio, HTML5 nivel medio, JavaScript-Jquery nivel Básico,

Python nivel básico, Framework Django nivel básico

Bases de Datos: Oracle nivel medio, Sql Server nivel Básico, MySQL nivel Básico, Modelamiento Bases de Datos, Consultas, PL/SQL(Oracle)

Idiomas:

Inglés: Técnico Intermedio